【裁判字號】    92,交訴,30
【裁判日期】    920619
【裁判案由】    公共危險
【裁判全文】
臺灣嘉義地方法院刑事判決                          九十二年度交訴字第三號
    公  訴  人  臺灣嘉義地方法院檢察署檢察官
    被      告  乙○○
右列被告因公共危險案件，經檢察官提起公訴（九十二年度偵字第二五四三號），本
院判決如左︰
    主  文
乙○○駕駛動力交通工具肇事，致人受傷而逃逸，累犯，處有期徒刑捌月。
    事  實
一、乙○○前因違反槍砲彈藥刀械管制條例案件，經臺灣高等法院臺南分院判處有期
    徒刑一年六月，併科罰金五萬元，罰金如易服勞役，以三百元折算一日確定。又
    因違反毒品危害防制條例案件，經本院判處有期徒刑八月。乙○○不服，提起上
    訴，經臺灣高等法院臺南分院駁回上訴確定，嗣二罪定應執行刑為有期徒刑二年
    ，於民國九十一年九月七日執行完畢。詎仍不知悔改，於九十二年三月十五日（
    公訴人誤載為十六日）下午四時許，駕駛動力交通工具車牌號碼三Ｋ─八五二０
    號自用小客車，沿嘉義市○○路○○道由南往北方向行駛，於行經忠孝路與保康
    路口時，不慎與甲○○所騎乘車牌號碼ＰＪＩ─一九二號重型機車（公訴人誤載
    為輕型機車）發生擦撞，致甲○○受有臉部擦傷、四肢多處擦傷之傷害（過失傷
    害部分未據告訴）。乙○○明知汽車駕駛人，駕駛汽車肇事致人受傷，應即採取
    救護或其他必要措施，並向警察機關報告，不得逃逸，竟於下車後，發現甲○○
    身上多處流血之狀況下，對甲○○揚稱：「算你爸倒楣」，未採取任何救護或其
    他必要措施，且未向任何警察機關報告，即駕車逃離現場，嗣經警循線查獲。
二、案經嘉義市警察局第二分局報請臺灣嘉義地方法院檢察署檢察官偵查起訴。
    理  由
一、訊據被告乙○○固坦承於右揭時、地，駕駛車牌號碼三Ｋ─八五二０號自用小客
    車，撞及被害人甲○○之事實不諱，惟矢口否認有刑法第一百八十五條之四之犯
    行，辯稱：被害人說撞到你不好意思，伊有問他是否要到醫院上藥，他說不要，
    伊就開車走了，他有答應伊離開云云。本院經查：
（一）被害人甲○○於偵訊時供稱：「（車禍發生後他如何處理？）他下車看，對我
      說：「算你爸倒楣」，就上車離開」、「（車禍當時你有無受傷？）有。我當
      時跌倒在地上，身上有擦傷、流血，他有看到我流血」、「（你有無對他說你
      沒事或他可以離開？）都沒有。」、「（他有無問你有無受傷？）沒有」、「
      （你多久可以站起來？）我摔車，起來看傷勢，發現身上多處流血，被告過來
      看一看，對我說：「算你爸倒楣」、就走了」等語（詳偵卷第十六頁、十七頁
      ）。足證被告辯稱：伊有問被害人是否要到醫院上藥，被害人說不要，伊就開
      車走了，被害人有答應伊離開云云，委無足採。
（二）被害人甲○○因被告駕駛動力交通工具肇事，致臉部擦傷、四肢多處擦傷，此
      有診斷證明書一份附於警卷可稽（詳警卷第六頁）。衡情被害人之傷勢甚明顯
      ，豈有表示不上醫院，並答應被告離去之理？
（三）此外復有道路交通事故調查報告表一份、現場相片、兩車車損照片共八幀在卷
      可憑。
（四）綜上所述，被告所辯顯係事後卸責之詞，不足採信，罪證明確，其犯行洵堪認
      定。
二、核被告所為，係犯刑法第一百八十五條之四駕駛動力交通工具肇事，致人受傷而
    逃逸罪。查被告前因違反槍砲彈藥刀械管制條例案件，經臺灣高等法院臺南分院
    判處有期徒刑一年六月，併科罰金五萬元，罰金如易服勞役，以三百元折算一日
    確定。又因違反毒品危害防制條例案件，經本院判處有期徒刑八月，被告不服，
    提起上訴，經臺灣高等法院臺南分院駁回上訴確定，該二罪定應執行刑為有期徒
    刑二年，於九十一年九月七日執行完畢，有臺灣高等法院被告全國前案紀錄在卷
    可按，其受有期徒刑之執行完畢，五年以內再犯本件有期徒刑以上之罪，為累犯
    ，應依刑法第四十七條定加重其刑。爰審酌被告駕車肇事，不顧及他人之生命安
    全竟逃逸，惟被害人所受之傷勢尚輕及其犯罪後之態度等一切情狀，量處如主文
    所示之刑，以示懲儆。
據上論斷，應依刑事訴訟法第二百九十九條第一項前段，刑法第一百八十五條之四、
第四十七條，判決如主文。
本案經檢察官陳鈴香到庭執行職務。
中      華      民      國    九十二    年      六      月     十九     日
                                臺灣嘉義地方法院刑事第二庭
                                        法  官  柯  月  美
右正本證明與原本無異。
如不服本判決，應於判決送達後十日內向本院提出上訴狀( 應附繕本 )。告訴人或被
害人如對於本判決不服者，應具備理由請求檢察官上訴，其上訴期間之計算係以檢察
官收受判決正本之日期為準。
中      華      民      國  九十二    年      六      月     十九     日
                                        書記官  侯  麗  茹
附錄：
刑法第一百八十五條之四
駕駛動力交通工具肇事，致人死傷而逃逸者，處六月以上五年以下有期徒刑。


司法院資訊處製作；財團法人民間司法改革基金會備份。
